【裁判字號】    98,保險小上,3
【裁判日期】    981020
【裁判案由】    損害賠償
【裁判全文】
臺灣桃園地方法院民事裁定           98年度保險小上字第3號
上  訴  人  乙○○
被上訴人    國泰世華產物保險股份有限公司
法定代理人  甲○○
上列當事人間請求損害賠償事件，上訴人對於中華民國98年7 月
24日本院桃園簡易庭98年度桃保險小字第41號第一審小額民事判
決提起上訴，本院裁定如下：
    主  文
上訴駁回。
第二審訴訟費用新台幣壹仟伍佰元由上訴人負擔。
    理  由
一、按對於小額程序之第一審裁判之上訴，非以其違背法令為理
    由，不得為之，民事訴訟法第436 條之24第2 項定有明文。
    所謂判決違背法令係指判決不適用法規或適用不當者而言。
    且依同法第436 條之25規定，上訴狀應記載上訴理由，並表
    明原判決所違背之法令及其具體內容，以及依訴訟資料可認
    為原判決有違背法令之具體事實，上訴狀或理由書如未依此
    項方法表明者，即難認為已對小額訴訟第一審判決之違背法
    令有具體之指摘，又上訴理由如僅引用原審判決時之攻擊防
    禦方法作為上訴理由，應認為未對原審判決有何具體之指摘
    ，不得謂已合法表明上訴理由，其上訴均難認為合法。
二、本件被上訴人係起訴主張：上訴人於民國97年12月21日駕駛
    車牌號碼MK-4 190號自用小客車，於桃園縣蘆竹鄉○○路○
    段112 號之停車場，因自停車格倒車出車道時不慎，致擦撞
    由訴外人李碩芳駕駛，訴外人吳月娥所有之車牌號碼1867-V
    G 號自小客車（下稱系爭車輛），系爭車輛車體因而受損。
    系爭車輛前經吳月娥向被上訴人投保車體險，經送廠修復後
    ，必須支出工資新臺幣（下同）2,300 元、烤漆費7,518 元
    、零件費1,827 元，合計11,645元，已經被上訴人依保險契
    約將上開金額賠付吳月娥，依保險法第53條規定，被上訴人
    自得代位行使吳月娥對上訴人之侵權行為損害賠償請求權，
    為此爰依保險法保險代位及侵權行為損害賠償之法律關係，
    訴請上訴人給付上開修理費用及法定遲延利息等語，並聲明
    ︰上訴人應給付被上訴人11,645元，及自起訴狀繕本送達翌
    日起至清償日止，按週年利率5 ％計算之利息。
三、上訴人則以：當晚左右相鄰停車位皆停滿汽車，伊行駛前於
    視線範圍內監看後方車道，確認無其他車輛及行人活動後，
    方謹慎緩慢倒車，而該停車場停車格與車道方向垂直，車道
    邊緣與車身後方緩衝空間約1 公尺，當伊倒車進駛入車道時
    ，突見訴外人李碩芳駕駛之系爭車輛從右後方行駛而來，當
    時系爭車輛車速約有30公里/ 每小時，伊發現後立即踩煞車
    停住車子，然卻仍與系爭車輛發生擦撞。是以伊已善盡交通
    安全之注意責任，而李碩芳未遵守該停車場相關標誌指示，
    伊並無過失等語，作為抗辯。另於上訴本院時則補稱：原審
    判決並無向警局調閱本件肇事資料，且原審判決認定上訴人
    自停車格倒入車道時應無視線上之死角，以及上訴人自停車
    格倒車駛入車道時，未注意後方車道車況等之事實認定有錯
    誤，又認定上訴人就系爭倒車之交通事故應負80% 之過失責
    任亦明顯不公平、不合理。另外上訴人車體損害金3,520 元
    應納入雙方損害賠償比例，系爭車輛僅局部範圍擦傷，與上
    訴人車體損傷嚴重性相當，但被上訴人提供之估價單內容、
    修護範圍、項目及金額過度衍生擴大，明顯不符損害修護比
    例原則，請求核價費用減半或重新核價，又系爭車輛保險桿
    零件費用1,827 元及衍生超音波感測器鑽孔等工資120 元，
    均不應列入系爭車輛車體維修價額中等語。
三、查，本件交通事故之肇事資料，確實有經過原審於98年5 月
    12日發函向桃園縣政府警察局蘆竹分局調閱所有肇事相關資
    料過院參辦，並經該分局於98年5 月26日以蘆警分交字第09
    81112689號函檢送本件交通事故資料至本院參辦等事實，有
    原審函文及該分局函文各1 份在卷可稽，後經原審勘驗現場
    光碟（見原審卷第15頁、第23至第26頁、第40頁背面），是
    上訴人指稱原審判決並無向警局調閱本件肇事資料云云，顯
    屬無稽。又本件上訴人係對於小額訴訟之第一審判決提起上
    訴，惟核其上開上訴理由所抗辯：伊對於本件交通事故並無
    過失云云，及指摘原審判決認定事實有錯誤等情，均僅係對
    於被上訴人起訴事實之爭執，以及對於原審判決認定肇事原
    由、過失責任比例及損害賠償範圍等事實認定之指摘，但並
    未具體指出原審判決有如何違背法令情事，更未指明原審判
    決所違反之法令條項或其內容以及依訴訟資料有何判決違背
    法令之具體事實，參諸首揭說明，自不得謂已合法表明上訴
    理由。從而，本件上訴，顯難認為合法，應予駁回，並確定
    其訴訟費用額如主文第2 項所示。
四、依民事訴訟法第436 條之32第1 項、第2 項、第444 條第1
    項前段、第436 條之19第1 項、第95條、第78條，裁定如主
    文。
中    華    民    國    98    年    10    月    20    日
              民事第二庭審判長  法  官  劉克聖
                                法  官  陳彥年
                                法  官  黃漢權
本件不得上訴
如對本裁定抗告須於裁定送達後10日內向本院提出抗告狀
中    華    民    國    98    年    10    月    20    日
                                  書記官  郭玉芬


司法院資訊處製作；財團法人民間司法改革基金會備份。
